臺灣高等法院刑事裁定
109年度聲字第3599號
聲  請  人  臺灣高等檢察署檢察官
受  刑  人  陳洺銘


上列聲請人因受刑人數罪併罰有二裁判以上，聲請定其應執行之
刑（聲請案號：109年度執聲字第1805號），本院裁定如下：
    主  文
陳洺銘犯如附表所示各罪所處之刑，應執行有期徒刑壹年壹月，
如易科罰金，以新臺幣壹仟元折算壹日。
    理  由
一、聲請意旨略以：受刑人陳洺銘因違反毒品危害防制條例等數
    罪，先後經判決確定如附表，應依刑法第53條、第51條規定
    ，定其應執行之刑，爰依刑事訴訟法第477條第1項聲請裁定
    等語。
二、按裁判確定前犯數罪者，併合處罰之；數罪併罰，有二裁判
    以上者，依刑法第51條之規定，定其應執行之刑；又宣告多
    數有期徒刑者，於各刑中之最長期以上，各刑合併之刑期以
    下，定其刑期，但不得逾30年；刑法第50條第1項本文、第5
    3條及第51條第5款分別定有明文。次按法律上屬於自由裁量
    之事項，有其外部性界限及內部性界限，並非概無拘束。依
    據法律之具體規定，法院應在其範圍選擇為適當之裁判者，
    為外部性界限；而法院為裁判時，應考量法律之目的，及法
    律秩序之理念所在者，為內部性界限；法院為裁判時，二者
    均不得有所踰越。在數罪併罰，有二裁判以上，定其應執行
    之刑時，固屬於法院自由裁量之事項，然仍應受前揭外部性
    界限及內部性界限之拘束；上開更定之應執行刑，不應比前
    定之應執行刑加計其他裁判所處刑期後為重，否則即與法律
    秩序理念及法律目的之內部界限有違，難認適法（最高法院
    80年台非字第473號判例、93年度台非字第192號判決意旨可
    資參照）。
三、經查：
(一)受刑人所犯如附表所示之罪，前經臺灣臺北地方法院及本院
    分別判處如附表所示之刑，均經分別確定在案，且各罪均為
    裁判確定前所犯，本院亦為最後事實審之法院，有各該刑事
    判決書及本院被告前案紀錄表在卷可稽。茲檢察官聲請定其
    應執行之刑，本院審核認聲請為適當，應予准許。審酌附表
    所示各罪宣告刑總和上限等內、外部性界限，爰依刑法第51
    條第5款規定，就附表所示各罪所處之刑，定其應執行之刑
    如主文所示。又受刑人所犯之各罪所處之刑，均得易科罰金
    ，附表所示經確定裁判宣告之易科罰金折算標準均為新臺幣
    1,000元折算1日，依刑法第41條第8項之規定，如主文所示
    應執行之刑，亦得易科罰金，爰併諭知易科罰金之折算標準
    。
(二)按裁判確定前犯數罪併合處罰之案件，有二以上裁判，應依
    刑法第51條第5款至第7款定應執行之刑，茍經檢察官聲請時
    ，最後事實審法院即應以裁定定其應執行之刑，殊不能因數
    罪中之一部分犯罪之刑業經執行完畢，即謂與刑法第50條規
    定「裁判確定前犯數罪者，併合處罰」之要件不符（最高法
    院104年度台抗字第899號判決要旨參照）；又數罪併罰之數
    刑罰有部分縱已執行完畢，於嗣後與他罪合併定執行刑，乃
    由檢察官換發執行指揮書執行應執行刑時，其前已執行之有
    期徒刑部分，應予扣除而已，非謂此種情形即不符數罪併罰
    要件（最高法院104年度台抗字第907號判決亦同此意旨）。
    本件受刑人所犯附表編號1至3所示之罪雖已執行完畢，有本
    院被告前案紀錄表附卷可稽，惟與附表編號4所示之罪合於
    數罪併罰之要件，揆諸前揭說明，仍應就附表編號1至4所示
    之罪所處之刑，合併定應執行刑。
四、據上論斷，依刑事訴訟法第477條第1項，刑法第53條、第51
    條第5款、第41條第1項前段、第8項，裁定如主文。
中　　華　　民　　國　　109 　年　　9 　　月　　16　　日
                  刑事第九庭    審判長法　官  潘翠雪
                                      法　官  曾德水
                                      法　官  俞秀美
以上正本證明與原本無異。
不得抗告。
                                      書記官  謝崴瀚
中　　華　　民　　國　　109 　年　　9 　　月　　16　　日
附表
編　      號  1 2 3 罪        名  毒品危害防制條例 毒品危害防制條例 毒品危害防制條例 宣   告   刑  有期徒刑5月，如易科罰金，以新臺幣1000元折算1日 有期徒刑5月，如易科罰金，以新臺幣1000元折算1日 有期徒刑5月，如易科罰金，以新臺幣1000元折算1日 定應執行刑  編號1-3定應執行刑，有期徒刑10月，如易科罰金，以新臺幣1000元折算1日（北院109年聲字第1021號裁定）   犯 罪 日 期  107/12/13 108/04/19 108/07/22 偵查(自訴)機關 年　度　案　號  臺北地檢108年度毒偵字第1739、1762號 臺北地檢108年度毒偵字第1739、1762號 臺北地檢108年度毒偵字第2785號 最　後 事實審 法  院 臺北地方法院 臺北地方法院 臺北地方法院  案  號 108年度審簡字第 1782號 108年度審簡字第 1782號 108年度審簡字第 2103號  判決日期 108/10/16 108/10/16 108/11/25 確　定 判　決 法　院 臺北地方法院 臺北地方法院 臺北地方法院  案　號 108年度審簡字第 1782號 108年度審簡字第 1782號 108年度審簡字第 2103號  判    決 確定日期 108/11/06 108/11/06 108/12/17  是否為得易科 罰 金 之 案 件  是 是 是 備        註  臺北地檢108年度執字第8077號（編號1-2應執行有期徒刑8月，如易科罰金，以新臺幣1000元折算1日） 臺北地檢108年度執字第8077號 臺北地檢109年度執字第170號 
編　      號  4 （以下空白）  罪        名  毒品危害防制條例   宣   告   刑  有期徒刑6月，如易科罰金，以新臺幣1000元折算1日   犯 罪 日 期  108/10/22   偵查(自訴)機關 年　度　案　號  士林地檢108年度毒偵字第1898號   最　後 事實審 法  院 臺灣高等法院    案  號 109年度上易字第 961號    判決日期 109/07/15   確　定 判　決 法　院 臺灣高等法院    案　號 109年度上易字第 961號    判    決 確定日期 109/07/15    是否為得易科 罰 金 之 案 件  是   備        註  士林地檢109年度執字第4047號